【裁判字號】    94,訴,3720
【裁判日期】    950207
【裁判案由】    毒品危害防制條例
【裁判全文】
臺灣高雄地方法院刑事判決              94年度訴字第3720號
公  訴  人  臺灣高雄地方法院檢察署檢察官
被      告  乙○○
上列被告因違反毒品危害防制條例案件，經檢察官提起公訴（94
年度毒偵字第8117號），本院合議庭裁定由受命法官獨任進行簡
式審判程序，茲判決如下：
    主  文
乙○○施用第一級毒品，累犯，處有期徒刑捌月。又施用第二級
毒品，累犯，處有期徒刑肆月。應執行有期徒刑拾月；扣案之第
一級毒品海洛因壹包（不含包裝重，淨重零點零壹公克）及殘留
第一級毒品海洛因之殘渣袋壹只，應沒收銷燬。
    事  實
一、乙○○前於民國92年間，因施用毒品案件，經本院以92年度
    毒聲字第333 號裁定送強制戒治，於93年1 月9 日強制戒治
    執行完畢，又上開案件亦經本院以92年度訴字第669 號判決
    判處有期徒刑11月，甫於93年11月30日縮刑期滿執行完畢。
    詎其仍不知戒絕毒癮，明知海洛因及甲基安非他命分別經公
    告列為毒品危害防制條例第2 條第2 項第1 款之第一級毒品
    及同條項第2 款之第二級毒品，不得非法持有、施用，復基
    於施用第一級毒品海洛因及施用第二級毒品甲基安非他命之
    犯意，於強制戒治執行完畢5 年內，分別：(一)於94年9 月14
    日凌晨4 時20分許回溯24小時內之某一時間（不含公權力拘
    束期間），在不詳地點，以將海洛因摻入香煙內吸食之方式
    ，施用第一級毒品海洛因1 次；(二)於前揭時間回溯24小時內
    之某一時間（不含公權力拘束期間），在不詳地點，以將甲
    基安非他命置入吸食器燒烤吸取煙霧之方式，施用第二級毒
    品甲基安非他命1 次。嗣於94年9 月14日凌晨1 時20分許，
    乙○○因騎乘機車未戴安全帽而為警在高雄市前鎮區鎮○○
    街550 號前攔檢查獲，並於機車前置物籃內之安全帽內扣得
    第一級毒品海洛因1 包（淨重0.01公克）及殘留第一級毒品
    海洛因之殘渣袋1 只，經乙○○同意採尿送驗後，始知悉上
    情。
二、案經高雄市政府警察局前鎮分局報請臺灣高雄地方法院檢察
    署檢察官偵查起訴。
    理  由
一、按本件被告乙○○所犯係死刑、無期徒刑、最輕本刑為3 年
    以上有期徒刑以外之罪，其於準備程序就前揭被訴事實為有
    罪之陳述，經受命法官告知簡式審判程序之旨，並聽取其與
    公訴人之意見後，本院認無不得或不宜改依簡式審判程序進
    行之處，爰依刑事訴訟法第273 條之1 第1 項、第284 條之
    1 ，裁定本件由受命法官獨任進行簡式審判程序，合先敘明
    。
二、訊據被告乙○○對於上揭時、地，以上述方式施用第一級毒
    品海洛因1 次及施用第二級毒品甲基安非他命1 次之事實均
    坦承不諱（本院卷第35、46頁參照），且查：
    (一)被告為警查獲時，於94年9 月14日凌晨4 時20分許所採集
      之尿液，經送驗結果，確呈嗎啡及甲基安非他命陽性反應
      ，有高雄市立凱旋醫院94年9 月26日轉碼編號A00000000
      號濫用藥物尿液檢驗報告及查獲煙毒麻醉藥品案件犯罪嫌
      疑人姓名對照表各1 紙附卷可稽（偵卷第13、33頁參照）
      ，而參諸文獻Clarke’s Isolation and Indentificatio
      nof Drugs 乙書第二版記述：施用海洛因後24小時內經由
      尿液排出之量可達使用劑量之80％，施用甲基安非他命後
      24小時內，約有施用劑量之70％由尿中排出等語。而上開
      二種毒品，其於尿液中排出之最長時限，受施用劑量、施
      用方式、個人體質及其代謝情況等因素影響，因個案而異
      ，一般可檢出之最長時間為海洛因服用後2 至4 天、甲基
      安非他命1 至5 天，此有行政院衛生署管制藥品管理局（
      下稱管制藥品管理局）91年10月3 日管檢字第110436號函
      函示在案，是被告前揭自白與事實相符，應堪採為被告有
      罪之證據，則被告施用第一級毒品海洛因1 次及施用第二
      級毒品甲基安非他命1 次之犯行，堪以認定。
    (二)被告前於92年間，因施用毒品案件，經本院以92年度毒聲
      字第333 號裁定送強制戒治，於93年1 月9 日強制戒治執
      行完畢之事實，有本院被告院內索引卡紀錄表、臺灣高等
      法院被告前案紀錄表各1 份在卷足參，其於前案強制戒治
      執行完畢釋放後，5 年內再犯本件施用毒品罪之事實，事
      證明確，應予依法論科。
三、查海洛因、安非他命分別係毒品危害防制條例第2 條第2 項
    所稱之第一級、第二級毒品，不得非法持有、施用。核被告
    乙○○所為，係犯毒品危害防制條例第10條第1 項之施用第
    一級毒品罪及同條第2 項之施用第二級毒品罪。其施用第一
    級、第二級毒品前，持有海洛因、甲基安非他命之低度行為
    ，各應為施用之高度行為所吸收，均不另論罪。被告所犯上
    述二罪，犯意各別，行為互殊，應予分論併罰。查被告前於
    92 年 間，因施用毒品案件，經本院以92年度訴字第669 號
    判決判處有期徒刑11月，甫於93年11月30日縮刑期滿執行完
    畢之事實，有本院被告院內索引卡紀錄表、臺灣高等法院被
    告前案紀錄表各1 份附卷可參，其受有期徒刑之執行完畢，
    5 年以內再犯本件有期徒刑以上之2 罪，均為累犯，應分別
    依刑法第47條加重其刑。爰審酌被告前因施用毒品案件經強
    制戒治執行完畢釋放後，仍未能徹底戒絕毒品，復犯本案施
    用毒品罪，顯見其無戒毒悔改之意，惟念其施用毒品之次數
    、施用毒品乃自戕一己之身體健康，尚未對他人造成危害，
    且犯後已坦承犯行，態度良好等一切情狀，各量處如主文所
    示之刑，並定其應執行之刑。
四、扣案之疑似海洛因粉末1 包，雖被告否認為其所有，且卷內
    亦查無證據證明為被告所有，然經送請法務部調查局鑑定結
    果，確認含海洛因成分（不含包裝重，淨重0.01公克），有
    該局94年12月21日調科壹字第220021692 號鑑定通知書1 紙
    在卷可據（本院卷第31頁參照），則上開扣案物品既屬第一
    級毒品，為違禁物，不問屬與犯人所有與否，應依毒品危害
    防制條例第18條第1 項前段規定，宣告沒收銷燬；至盛裝上
    開海洛因之空包裝袋1 只，因已經法務部調查局就之與盛裝
    之第一級毒品海洛因分別鑑析其重量，應可視為與第一級毒
    品分離之物，惟被告已否認為其所有，已如前述，爰不予併
    予宣告沒收。另扣案之殘渣袋1 只，被告亦否認為其所有，
    且卷內亦查無證據為其所有，惟經送請高雄醫學大學附設中
    和紀念醫院檢驗結果，亦確認上開殘渣袋殘留海洛因成分，
    有該院94年11月15日報告編號0000-000號檢驗報告1 紙在卷
    可參（本院卷第21頁參照），是該殘渣袋既與其內所殘留之
    海洛因無法析離，亦屬第一級毒品，為違禁物，不問屬於犯
    人所有與否，亦應依毒品危害防制條例第18條第1 項前段規
    定，併予宣告沒收銷燬。
據上論斷，應依刑事訴訟法第273 之1 第1 項、第284 條之1 、
第299 條第1 項前段，毒品危害防制條例第10條第1 項、第2 項
、第18條第1 項前段，刑法第11條、第47條、第51條第5 款，判
決如主文。
本案經檢察官甲○○到庭執行職務。
中    華    民    國    95    年     2    月     7    日
                    刑事第四庭  法  官  陳振嘉
如不服本判決，應於判決送達後10日內，向本院提出上訴狀。
以上正本證明與原本無異。
中    華    民    國    95    年     2    月     7    日
                                書記官  顏宗貝
附錄本案判決論罪科刑法條：
毒品危害防制條例第10條
施用第一級毒品者，處6月以上5年以下有期徒刑。
施用第二級毒品者，處3年以下有期徒刑。


司法院資訊處製作；財團法人民間司法改革基金會備份。
